【裁判字號】    98,審小上,10
【裁判日期】    980211
【裁判案由】    給付貨款
【裁判全文】
臺灣高雄地方法院民事裁定            98年度審小上字第10號
上  訴  人  群達龍企業股份有限公司
法定代理人  甲○
被上訴人    賢新企業有限公司
法定代理人  乙○○
上列當事人間請求給付貨款事件，上訴人對於民國97年11月19日
臺灣高雄地方法院高雄簡易庭97年度雄小字第4078號第一審判決
提起上訴，本院裁定如下：
    主  文
上訴駁回。
第二審訴訟費用新台幣壹仟伍佰元由上訴人負擔。
    理  由
一、按對於小額程序之第一審判決提起上訴，非以其違背法令為
    理由，不得為之；所謂判決違背法令，乃指判決不適用法規
    或適用不當，或有民事訴訟法第469 條所列第1 款至第5 款
    事由，其判決當然為違背法令，民事訴訟法第436 條之24第
    2 項、第436 條之32第2 項準用第468 條及第469 條第1 款
    至第5 款分別定有明文。又當事人提起上訴，如依民事訴訟
    法第468 條規定，以小額程序之第一審判決有不適用法規或
    適用法規不當為理由時，其上訴狀或理由狀應有具體之指摘
    ，並揭示該法規之條項或其內容，若係成文法以外之法則，
    應揭示該法則之旨趣，倘為司法院解釋或最高法院之判例，
    則應揭示該判解之字號或其內容，如依民事訴訟法第469 條
    第1 款至第5 款所列情形為理由時，其上訴狀或理由書應揭
    示合於該條款之事實，上訴狀或理由書如未依此項方法表明
    ，或其所表明者，顯與上開法條規定不相合時，即難認為已
    對小額程序之第一審判決之違背法令有具體之指摘，其上訴
    自難認為合法（最高法院71年臺上字第314 號判例參酌）。
    次按上訴不合法者，第二審法院應以裁定駁回之，民事訴訟
    法第436 條第2 項準用第444 條第1 項前段亦有明文。
二、上訴意旨略以：上訴人於交付系爭鋁片前，已告知被上訴人
    系爭鋁片於生產過程中必然會產生鋁粉殘留，原判決認定系
    爭鋁片表面不能殘存鋁粉塵屬兩造系爭鋁片買賣契約約定內
    容之一部分，與事實不符。又上訴人係基於義務上之幫忙，
    告知被上訴人處理系爭鋁片上所殘存鋁粉塵之方式，進而派
    員幫忙清洗，原審依此認定被上訴人無舉證證明系爭鋁片有
    殘存鋁粉塵之必要，實有不公。原判決認定事實、適用法律
    有違法不當之處，爰依法提起上訴。
四、經查：上訴意旨所指上訴人於交付系爭鋁片前，已告知被上
    訴人系爭鋁片於生產過程中必然會產生鋁粉殘留，兩造並未
    約定上訴人應交付之鋁片不能殘存鋁粉塵，及上訴人僅係基
    於義務上之幫忙，告知被上訴人處理系爭鋁片上所殘存鋁粉
    塵之方式，進而派員幫忙清洗，非自認系爭鋁片存有鋁粉塵
    之事實等情，均屬事實認定之問題。且原判決本於調查證據
    及兩造辯論之結果，認定系爭鋁片表面不能殘存鋁粉塵屬兩
    造系爭鋁片買賣契約約定內容之一部分，上訴人所交付之系
    爭鋁片存有鋁粉塵，經被上訴人通知改善後僅派員清洗少部
    分之鋁片，被上訴人因此拒絕給付貨款，屬已對上訴人為減
    少買賣價金之意思表示，且被上訴人事後因系爭鋁片存有鋁
    粉塵，遭客戶扣款新台幣（下同）49,096元，而認定上訴人
    已不得請求給付49,096元之貨款，其理由並無違法不當之處
    ，亦無適用法規不合法律規定，或違反司法院大法官會議之
    解釋、最高法院尚有效判例之情形。上訴人指摘原判決不當
    ，惟未具體說明原判決究有何不適用法規或適用不當之處，
    依上開說明，本件上訴即非合法，亦應予駁回。
四、再按於小額訴訟之上訴程序，法院為訴訟費用之裁判時，應
    確定其費用額，民事訴訟法第436 條之19第1 項、第436 條
    之32第1 項定有明文。本件第二審裁判費用為1,500 元，應
    由上訴人負擔，爰併為裁定如主文第2 項所示。
五、據上論結，本件上訴為不合法，依民事訴訟法第436 之32第
    1 、2 項、第436 條之19第1 項、第444 條第1 項前段、第
    95條、第78條，裁定如主文。
中    華    民    國    98    年    2     月    11    日
                      民事第二庭審判長法  官  陳嘉惠
                                      法  官  柯彩燕
                                      法  官  黃悅璇
正本係照原本作成。
本裁定不得抗告。
中    華    民    國    98    年    2     月    11    日
                                      書記官  林昭吟


司法院資訊處製作；財團法人民間司法改革基金會備份。
